Benjamín Adasme

Analista Económico Estadístico - INE

- ▶ Talca, Chile
- español, inglés (medio)
- ▶ 28 años

Habilidades

| R | 5 años |
|--------------------|--------|
| Python | 1 año |
| Rmarkdown + Quarto | 3 años |
| SIG | 1 año |
| Excel | 4 años |
| Estadística | 3 años |

Herramientas

- ▶ Git
- RStudio
- VS Code
- Ofimática
- Software SIG
- SO Linux

Contacto

- Talca, Chile
- **→** +56 9 74831478
- benja.adasme.j@gmail.com
- benjamin-adasme
- AdasmeBenja

Resumen

Benjamín Adasme Jara. Sociólogo con experiencia académica y profesional en investigación científica y estadística. Cuento con conocimiento de métodos cuantitativos y experiencia en diseño y aplicación de encuestas, manejo de herramientas de análisis estadístico (R/RStudio) y SIG, así como métodos y técnicas de investigación cualitativa (entrevistas, grupos focales, métodos participativos). Interés en estadística, ciencia de datos, educación, territorio y ciudad. Consultor independiente en análisis de datos cuantitativos.

Experiencia

Analista Económico Estadístico

03/2024 - Presente

Unidad Técnica, Dirección Regional del Maule - Instituto Nacional de Estadística

Encargado de la elaboración de boletines periódicos de indicadores estadísticos regionales en temas como energía, turismo, exportaciones, empleo, entre otros; divulgación de datos estadísticos y vinculación con el medio (charlas, cursos y talleres, entre otros). Uso permanente del lenguaje R para programación estadística.

Docente Universitario

1S/2022 & 2S/2024

Facultad de Ciencias Sociales y Económicas Universidad Católica del Maule

Ejercí como docente universitario de los cursos Sociología del Territorio 1 el 1er semestre de 2022 y Estadística para las Ciencias Sociales y Administrativas el 2do semestre de 2024. Evaluado con distinción máxima en Evaluación Docente estudiantil.

Consultor en análisis de datos

03-2022 - Presente

Consultora Nueva Estrategia

Consultor responsable de proyectos de análisis de datos a organismos privados e instituciones académicas en el procesamiento de registros administrativos y análisis de encuestas.

Analista de Evaluación y Procesos

11/2021 - 02/2024

Dir. Aseguramiento de la Calidad Universidad Católica del Maule

Responsable de diseño, aplicación y reportes de encuestas para Sistema de Consulta y Encuestas Institucionales. Elaboración de estudios e investigación en educación superior y aseguramiento de la calidad, con publicaciones científicas

Asistente de investigación

09/2020 - 10/2021

Centro de Estudios Urbano Territoriales Universidad Católica del Maule

Participé en el proyecto Prácticas comunitarias, políticas locales y gobernanza para la gestión de la crisis por COVID-19 en ciudades intermedias coordinando levantamiento de datos, apoyando el análisis y redacción de artículos científicos

Educación

Programa de Actualización en Estrategias Computacionales de Investigación Social

03/2024 - 08/2024

Universidad de Buenos Aires

Diplomado de 128 horas dedicado a ciencias sociales computacionales. Uso intensivo de Python para Machine Learning y NLP

Cursos en R y Estadística

2021 - 2022

P. Universidad Católica de Chile, Universidad de Chile, Estación Lastarria

Cursos de Introducción a R y Rstudio, Análisis Avanzado de Datos Sociales con R y Estadística Espacial

Pasantía Internacional

01/2017 - 07/2017

Universidad Nacional Autónoma de México (UNAM)

Experiencia de intercambio académico, aprendizaje en teoría sociológica e intervención social.

Grado en Sociología

2014 - 2019

Universidad Católica del Maule

Titulado con Distinción Máxima. Durante la carrera desarrollé mi interés por los métodos cuantitativos, estadística y estudios territoriales. Realicé mi tesis sobre segregación residencial en Talca

Publicaciones

Diseño y validación de un cuestionario para evaluar la satisfacción en universitarios

Coautor

Revista Fuentes, 26(1), 2024

De articulaciones organizacionales estadocéntricas a entramados comunitarios vecinales: análisis de casos en Talca, Chile

Coautor

Revista Páginas, 15(38), 2023

Definición conceptual de calidad y de excelencia en la educación superior en el contexto universitario chileno

Coautor

Actualidades Investigativas En Educación, 23(1), 133, 2022

Lo Comunitario: Alternativas en tiempos de crisis

Coautor de dos capítulos

Ediciones UCM, 2021

Subjetividades de la Segregación Residencial en el Periurbano de Talca: La Villa Carlos González

Autor

Cuadernos De Sociología UCM, Núm. 8, 2020, pp. 46-59